臺灣新竹地方法院新竹簡易庭裁定
110年度竹秩字第45號
移送機關    新竹市警察局第二分局
被移送人    王修賢




上列被移送人因違反社會秩序維護法案件，經移送機關於中華民
國110年9月3日以竹市警二分偵字第1100023352號移送書移送審
理，本院裁定如下：
    主  文
甲○○藉端滋擾公眾得出入之場所，處罰鍰新臺幣伍仟元。
　　事實及證據理由
一、事實：被移送人甲○○於下列時、地有違反社會秩序維護法之
    行為：
（一）時間：民國110年7月13日1時38分許。
（二）地點：新竹市○○路0段000號地下室4號攤位。
（三）行為：被移送人因不明動機，於上開時間，騎駛車號000-
      0000號普通重型機車至上開地點，張貼、分送、潑灑印有
      「協尋!張政彬失蹤少年」等字樣之傳單數張，藉端滋擾
      被害人黃說美攤位所在之公眾得出入場所。
二、理由：上開事實，有下列之證據證明屬實：
（一）證人即被害人於警詢時之證述。
（二）警員施威丞出具之報告1紙。
（三）監視器畫面翻拍暨現場照片共10張（騎駛車號000-0000號
      重型機車者發送傳單）。
（四）傳單1張。
（五）車輛詳細資料報表1紙（車號000-0000號重型機車，車主
      甲○○）。
（六）訊據被移送人於本院調查時固否認於上開時、地騎駛車號
      000-0000號重型機車發送傳單之行為人為其本人云云。惟
      被移送人於本院調查時既坦認該部機車為其本人所有及使
      用，佐以前揭監視器畫面確於上開時、地攝錄該車號機車
      騎士散發傳單，足認被移送人為本件行為人。又被移送人
      於警察調查時，本人受合法通知，卻無故不到案說明，有
      新竹市警察局第二分局送達證書1紙為證，倘若被移送人
      確實並未為本件行為，自可到案說明並輕易指明上開時間
      騎駛其機車為何人，以利警察正確調查事實，於本院調查
      時辯稱我的機車大家一起騎，不知道那天誰騎云云，但機
      車一次只能一個人騎，如何大家一起騎？況且機車不會隨
      便給不認識的人騎，足見被移送人所辯，應屬卸責之詞，
      不足採信。
三、從而，核被移送人所為，係違反社會秩序維護法第68條第2
    款之藉端滋擾公眾得出入之場所。爰審酌被移送人於警察調
    查時受合法通知，無正當理由不到案說明，於本院調查時未
    見有何檢討己非之意，未能體認在社會上應以適當及適法方
    式活動，不應隨便無故干擾別人，影響被害人在上開地點為
    市場交易，破壞公共秩序及妨害社會安寧，兼衡被移送人自
    陳入監前在飲料店工作，戶籍資料記載高中肄業之智識程度
    ，未婚等一切情狀，裁定如主文所示之處罰。
四、依社會秩序維護法第46條第1項、第68條第2款，裁定如主文
    。
中　　華　　民　　國　　110 　年　　11　　月　　3 　　日
　　　　　　　　　新竹簡易庭　法　官  王凱平
以上正本證明與原本無異。
如不服本裁定，應於裁定送達後5日內向本院提出抗告狀。
中　　華　　民　　國　　110 　年　　11　　月　　4 　　日
                              書記官  鍾佩芳
附錄處罰法條：
社會秩序維護法第68條第2款
有左列各款行為之一者，處3日以下拘留或新臺幣1萬2000元以下
罰鍰：
二、藉端滋擾住戶、工廠、公司行號、公共場所或公眾得出入之
    場所者。